# 贴现息的披露处理

提问人：wangzheweeber 时间：2019-06-29 17:36:54
陈版好，请教个问题，应收票据现在新准则是摊余成本计量的金融资产，那是不是贴现息按现有报表应该列报投资收益，属于摊余成本计量的金融资产终止确认收益

回答人：chenyiwei
如果被贴现的应收票据可以终止确认的，从字面上可以这样理解；如果不能终止确认而是确认短期借款的，则贴现息属于 “财务费用——利息支出”。